【裁判字號】    99,抗,1086
【裁判日期】    991223
【裁判案由】    聲請撤銷緩刑
【裁判全文】
臺灣高等法院臺中分院刑事裁定          99年度抗字第1086號
抗  告  人
即  受刑人    王俊德
上列抗告人因聲請撤銷緩刑案件，不服臺灣臺中地方法院中華
民國99年11月18日第一審裁定（99年度撤緩字第171號，原聲請
案號：臺灣臺中地方法院檢察署99年度執聲字第3164號、97年度
執保字第329號），提起抗告，本院裁定如下：
    主  文
抗告駁回。
    理  由
一、本件抗告人即受刑人(下稱抗告人) 王俊德抗告意旨略以：
    抗告人已取得被害人同意先匯新臺幣(下同)10萬元，餘款每
    個月3萬元分期償還，已於99年11月29日先匯10萬元給被害
    人，且抗告人已於民國(下同)99年10月19日易服社會勞動履
    行完畢。又關於原裁定所指故意更換聯絡電話部分，實乃電
    話是朋友的，因手機遺失，朋友不願重新申請而不能使用，
    但抗告人更改手機號碼有跟觀護人報告。原裁定認抗告人犯
    罪情節非微，有刑法第75條之1「足認原宣告之緩刑難收其
    預期效果，而有執行刑罰之必要」，顯屬違誤，爰依法提起
    抗告，請求撤銷原裁定云云。
二、按緩刑宣告，得斟酌情形，命犯罪行為人向被害人支付相當
    數額之財產或非財產上損害賠償，刑法第74條第2項第3款有
    明定；又受緩刑之宣告而違反第74條第2項第1款至第8款所
    定負擔情節重大，足認原宣告之緩刑難收其預期效果，而有
    執行刑罰之必要者，得撤銷其宣告，刑法第75條之1第1項第
    4款亦有明文。又按受緩刑之宣告而有下列情形，足認原宣
    告之緩刑難收其預期效果，而有執行刑罰之必要者，得撤銷
    其宣告：緩刑期內因故意犯他罪，而在緩刑期內受6月以下
    有期徒刑、拘役或罰金之宣告確定者，刑法第75條之1第1項
    第2款亦定有明文。本條係採裁量撤銷主義，賦與法院撤銷
    與否之權限，特於第1項規定實質要件為「足認原宣告之緩
    刑難收其預期效果，而有執行刑罰之必要」，供作審認之標
    準。法院應依職權本於合目的性之裁量，妥適審酌被告所犯
    前後數罪間，關於法益侵害之性質、再犯之原因、違反法規
    範之情節是否重大、被告主觀犯意所顯現之惡性及其反社會
    性等情以為斷，倘被告所犯後案與前案之侵害法益迥異、再
    犯之原因並非基於被告之惡性、違反法規範之情節亦屬輕微
    、其主觀犯意所顯現之惡性及其反社會性偏低，則原宣告之
    緩刑並不必然因後案之發生而可認難收預期效果，而有執行
    刑罰之必要。
三、經查：
(一)本件抗告人王俊德因前案偽造文書案件，經臺灣臺中地方法
    院於97年7月10日以96年度訴字第3400號判決判處處有期徒
    刑9月，緩刑5年，於97年8月4日確定在案，並應依臺灣臺中
    地方法院97年度中調字第877號調解程序筆錄所示內容履行
    賠償義務，共應償還145萬元，其中30萬元整部分已於97年6
    月11日給付完畢，尚餘115萬元部分，給付方法：自97年7月
    10日起至98年5月10日止，於每月10日前各給付10萬元，最
    後1期98年6月10日前給付5萬元，至全部清償完畢止，如有1
    期未履行視為全部到期，此有上開判決及調解程序筆錄在卷
    可考。惟抗告人除於97年7月、8月、10月各給付10萬元外，
    迄99年10月8日已逾2年均未履行調解內容，尚有85萬元未為
    給付，此並有臺灣臺中地方法院檢察署辦案公務電話紀錄表
    可參。又抗告人於緩刑期內即99年3月6日，復故意更犯後案
    之公共危險案件，經臺灣彰化地方法院於99年4月21日以99
    年度交簡字第648號判處拘役50日，如易科罰金，以1000元
    折算壹日，於99年5月14日確定在案，復有臺灣高等法院被
    告前案紀錄表及各該判決附卷可稽，是抗告人確有於緩刑期
    內因故意犯他罪，而在緩刑期內受拘役之宣告確定情形，自
    堪認定。
(二)抗告人於前案偽造文書罪緩刑期內，更犯公共危險罪，且抗
    告人於前案受緩刑宣告後，有長達2年之期間均未履行其餘
    前揭調解內容，受刑人顯有不知悔改之惡，堪認其法治觀念
    薄弱，自身反省能力不足，對法律亦欠尊重，前案之緩刑宣
    告，核已難收其預期效果，而有執行刑罰之必要。故本件檢
    察官聲請撤銷緩刑之宣告，原審予以准許，核無不合。至抗
    告人抗告意旨所述其已於99年11月29日再匯款10萬元予被害
    人云云，然此乃抗告人於收受撤銷緩刑裁定之後，為避免緩
    刑遭撤銷所為補救之舉，故抗告意旨執前開事由，指摘原裁
    定不當，經核並無理由，應予駁回。
四、據上論結，應依刑事訴訟法第412條，裁定如主文。
中    華    民    國    99    年    12    月    23    日
            刑事第五庭    審判長法  官  趙  春  碧
                                法  官  卓  進  仕
                                法  官  林  宜  民
以上正本證明與原本無異。
不得再抗告。
                                書記官  吳  雅  菁
中    華    民    國    99    年    12    月    23    日

司法院資訊處製作；財團法人民間司法改革基金會備份。
